臺灣新北地方法院刑事判決
111年度侵訴字第39號
公  訴  人  臺灣新北地方檢察署檢察官
被      告  黃家新


                    （另案於法務部矯正署臺北監獄臺北分監執行中）
上列被告因妨害性自主案件，經檢察官提起公訴（111年度偵字
第5459號），被告於本院準備程序中就被訴事實為有罪之陳述，
經本院裁定改依簡式審判程序審理，並判決如下：
    主  文
黃家新犯強制猥褻罪，處有期徒刑柒月。
    犯罪事實及理由
一、黃家新於民國110年12月23日15時5分許，在新北市○○區○○街
    000號旁堤防，偶遇代號AD000-A110685號成年女子（真實姓
    名年籍詳卷，下稱甲 ）獨自一人在該處行走，竟基於強制
    猥褻之犯意，先自後方強行抱住甲 ，甲 見狀即大叫並以手
    肘撞黃家新之胸口，然黃家新不顧甲 抗拒，仍徒手撫摸甲 
    之胸部，並隔著褲子以生殖器摩擦甲 之臀部，而以此違反
    甲 意願之方式為猥褻行為得逞1次。嗣經甲 報警處理，始
    由警方循線查獲。案經甲 訴由新北市政府警察局三峽分局
    報告臺灣新北地方檢察署檢察官偵查起訴。
二、對於上開犯罪事實，業據被告於本院審理時坦承不諱，核與
    證人即告訴人甲 於警詢及偵查中證述、證人代號AD000-A11
    0685B號即甲 之弟於偵查中證述、證人代號AD000-A110685A
    號即甲 弟媳於偵查中證述均相符（見偵卷第13至17、45至4
    8頁），且有行天宮醫療志業醫療財團法人恩主公醫院受理
    疑似性侵害事件診斷證明書附卷可參（見不公開偵卷第13至
    17頁），足認被告自白與事實相符，應堪採信。本案事證明
    確，被告犯行堪以認定，應依法論科。
三、論罪科刑：
（一）按刑法第224條強制猥褻罪之成立，係以行為人對於被害
      人施加強暴、脅迫、恐嚇、催眠術或其他違反其意願之方
      法，為其要件，且所稱其他「違反其意願之方法」，應係
      指該條所列舉之強暴、脅迫、恐嚇、催眠術以外，其他一
      切違反被害人意願之方法，妨害被害人之意思自由者而言
      。亦即指性交以外，基於滿足性慾之主觀犯意，以違反被
      害人意願之方法所為，揆其外觀，依一般社會通念，咸認
      足以誘起、滿足、發洩人之性慾，而使被害人感到嫌惡或
      恐懼之一切行為均屬之。又刑法上之猥褻，係指其行為在
      客觀上足以誘起他人性慾，在主觀上足以滿足自己之性慾
      而言（最高法院63年台上字第2235號判例意旨參照）。被
      告強行抱住甲 ，且不顧甲 之抵抗，徒手撫摸甲 之胸部
      ，並隔著褲子以生殖器摩擦甲 之臀部行為，在主觀上足
      以滿足自己之性慾，客觀上亦足以誘起他人性慾，是核被
      告所為，係犯刑法第224條之強制猥褻罪。
（二）被告前因竊盜案件，經法院判決有期徒刑確定在案，於11
      0年5月31日執行完畢等情，此有臺灣高等法院被告前案紀
      錄表在卷可佐，是被告前受有期徒刑之執行完畢後，5年
      以內故意再犯本案有期徒刑以上之罪，應為累犯。惟按被
      告構成累犯之事實及應加重其刑之事項，均應由檢察官主
      張並具體指出證明之方法後，經法院踐行調查、辯論程序
      ，方得作為論以累犯及是否加重其刑之裁判基礎（最高法
      院110年度台上大字第5660號大法庭裁定意旨參照）。是
      公訴意旨雖已載明被告構成累犯之前案紀錄，然並未提出
      足以證明被告構成累犯事實之前案徒刑執行完畢資料，例
      如前案確定判決、執行指揮書、執行函文、執行完畢（含
      入監執行或易科罰金或易服社會勞動執行完畢、數罪係接
      續執行或合併執行、有無被撤銷假釋情形）文件等相關執
      行資料，亦未就被告累犯加重其刑之事項「具體指出證明
      方法」（係指檢察官應於科刑證據資料調查階段就被告之
      特別惡性及對刑罰反應力薄弱等各節，例如具體指出被告
      所犯前後數罪間，關於前案之性質、前案徒刑之執行完畢
      情形、再犯之原因、兩罪間之差異、主觀犯意所顯現之惡
      性及其反社會性等各項情狀，俾法院綜合判斷個別被告有
      無因加重本刑致生所受刑罰超過其所應負擔罪責之情形，
      裁量是否加重其刑），本院認尚難僅因其前受有期徒刑執
      行完畢之事實，即遽認被告個人有何對刑罰反應力薄弱之
      特別惡性存在而有加重其刑予以延長矯正其惡性此一特別
      預防之必要，是本件於法定刑範圍內斟酌刑法第57條事項
      量刑，即可充分評價被告之罪責，並無依刑法第47條第1
      項之規定加重其刑之必要，附此說明。
（三）爰以行為人之責任為基礎，審酌被告前有詐欺、竊盜等前
      科紀錄，此有上開前案紀錄在卷可憑，素行不佳。其與甲
       素不相識，僅係在堤防處偶遇，然被告竟為逞私慾不顧
      甲 之權益，貿然強行抱住甲 ，且撫摸胸部、以生殖器摩
      擦甲 臀部，對甲 之身心均造成嚴重侵害，性別平等意識
      容有不足，未能認知到應尊重甲 之性自主權，所為實有
      不該。惟念被告犯後於本院審理時坦承犯行，已與甲 達
      成和解，此有本院和解筆錄在卷可佐（見本院卷第133至1
      34頁），已取得甲 諒解，同意本院從輕量刑之犯後態度
      ，兼衡被告自述高中肄業智識程度，之前從事打零工、送
      便當等工作，經濟狀況勉持，需扶養母親等一切情狀，量
      處如主文所示之刑。
據上論斷，應依刑事訴訟法第299條第1項前段（依刑事判決精簡
原則，僅記載程序法條文），判決如主文。
本案經檢察官蔡佳恩提起公訴，檢察官王佑瑜、鄭心慈到庭執行
職務。
中　　華　　民　　國　　111 　年　　11　　月　　24　　日
                  刑事第十九庭  法 官 王國耀
上列正本證明與原本無異。
如不服本判決，應於判決送達後20日內敘明上訴理由，向本院提
出上訴狀 (應附繕本) ，上訴於臺灣高等法院。其未敘述上訴理
由者，應於上訴期間屆滿後20日內向本院補提理由書「切勿逕送
上級法院」。
                                書記官 周品緁
中　　華　　民　　國　　111 　年　　11　　月　　24　　日
附錄本案論罪科刑法條全文：
中華民國刑法第224條
（強制猥褻罪）
對於男女以強暴、脅迫、恐嚇、催眠術或其他違反其意願之方法
，而為猥褻之行為者，處6月以上5年以下有期徒刑。